臺灣高等法院刑事裁定　　　　　 96年度重上更(八)字第159號
上　訴　人　臺灣板橋地方法院檢察署檢察官
上　訴　人
即　被　告　乙○○
　　　　　　　　　　（現羈押於臺灣臺北看守所）
義務辯護人　曹大誠律師
上　訴　人
即　被　告　甲○○
　　　　　　　　　　（現羈押於臺灣臺北看守所）
指定辯護人　黃文祥律師
上列被告等因毒品危害防制條例等案件，本院於中華民國96年10
月24日所宣示之判決，有應更正部分，本院裁定如下：
    主  文
原判決原本及正本：一、理由欄之參最末行「一罪關係，為起訴
效力所及，自亦應併予審理。」應更正為「一罪關係，為起訴效
力所及，自亦應併予審理。末按修正前刑法第59條規定：『犯罪
之情狀可憫恕者，得酌量減輕其刑。』（按94年1月7日修正公布
，並於95年7月1日施行之刑法第59條規定『犯罪之情狀顯可憫恕
，認科以最低度刑仍嫌過重者，得酌量減輕其刑。』，依刑法第
2條第1項規定：『行為後法律有變更者，適用行為時之法律。但
行為後之法律有利於行為人者，適用最有利於行為人之法律。』
，本條修正後之法律並未有利於行為人，自應依適用修正前刑法
第59條規定），本件被告等自88年8月11日至88年8月24日共同連
續販賣第一級毒品及第二級毒品，危害社會治安雖鉅，次數亦多
，惟彼等因毒成癮，販毒以資購毒，犯罪時間僅14日，所販毒品
數量非鉅，販毒犯罪所得非高，經衡其犯罪之情狀，若處以法定
最輕刑無期徒刑，猶嫌過重，其犯罪之情狀顯可憫恕，因依前開
規定，減輕其刑。」。二、理由欄之肆「就此部分自不構成撤銷
之事由，附此敘明。是被告乙○○上訴意旨否認犯行」應更正為
「就此部分自不構成撤銷之事由，附此敘明。（八）、被告等之
犯罪之情狀，顯可憫恕，應依刑法第59條減輕其刑已如前述，原
審漏未斟酌，亦有未洽。」。三、據上論結欄「修正前刑法第56
條、第55條、第37條第2項」應更正為「修正前刑法第56條、第
55條、第59條、第37條第2項」。
    理  由
一、按判決有誤寫、誤算，或其類此之顯然錯誤者，或其正本與
    原本不符者，法院得以裁定更正之，民事訴訟法第232條第1
    項定有明文。上開規定，依大法官會議第43號解釋，於刑事
    訴訟法準用之。
二、本件原判決原本及正本：（一）、理由欄之參最末行「一罪
    關係，為起訴效力所及，自亦應併予審理。」為「一罪關係
    ，為起訴效力所及，自亦應併予審理。末按修正前刑法第59
    條規定：『犯罪之情狀可憫恕者，得酌量減輕其刑。』（按
    94年1月7日修正公布，並於95年7月1日施行之刑法第59條規
    定『犯罪之情狀顯可憫恕，認科以最低度刑仍嫌過重者，得
    酌量減輕其刑。』，依刑法第2條第1項規定：『行為後法律
    有變更者，適用行為時之法律。但行為後之法律有利於行為
    人者，適用最有利於行為人之法律。』，本條修正後之法律
    並未有利於行為人，自應依適用修正前刑法第59條規定），
    本件被告等自88年8月11日至88年8月24日共同連續販賣第一
    級毒品及第二級毒品，危害社會治安雖鉅，次數亦多，惟彼
    等因毒成癮，販毒以資購毒，犯罪時間僅14日，所販毒品數
    量非鉅，販毒犯罪所得非高，經衡其犯罪之情狀，若處以法
    定最輕刑無期徒刑，猶嫌過重，其犯罪之情狀顯可憫恕，因
    依前開規定，減輕其刑」之誤。（二）、理由欄之肆「就此
    部分自不構成撤銷之事由，附此敘明。是被告乙○○上訴意
    旨否認犯行」為「就此部分自不構成撤銷之事由，附此敘明
    。（八）、被告等之犯罪之情狀，顯可憫恕，應依刑法第59
    條減輕其刑已如前述，原審漏未斟酌，亦有未洽」之誤。（
    三）、據上論結欄「修正前刑法第56條、第55條、第37條第
    2項」應更正為「修正前刑法第56條、第55條、第59條、第
    37條第2項」之誤，均應予更正，爰裁定如主文。
中　　華　　民　　國　　96　　年　　12　　月　　5 　　日
　　　　　　　　　刑事第七庭審判長法　官  黃麗生
　　　　　　　　　　　　　　　　  法　官  黃國忠
　　　　　　　　　　　　　　　　  法　官  江國華
以上正本證明與原本無異。
如不服本裁定，應於收受送達後5日內向本院提出抗告狀。
                                  書記官  陳玉嬋
中　　華　　民　　國　　96　　年　　12　　月　　5 　　日
